【裁判字號】    95,交簡上,22
【裁判日期】    950616
【裁判案由】    公共危險
【裁判全文】
臺灣彰化地方法院刑事判決            95年度交簡上字第22號
上  訴  人  臺灣彰化地方法院檢察署檢察官
被      告  甲○○
上列上訴人因被告公共危險案件，不服本院彰化簡易庭九十五年
度彰交簡字第六八號中華民國九十五年二月三日第一審簡易判決
（原聲請簡易判決處刑案號：九十五年度速偵字第三０號），提
起上訴，本院管轄之第二審合議庭判決如下：
    主  文
原判決撤銷。
甲○○服用酒類，不能安全駕駛動力交通工具而駕駛，累犯，處
拘役伍拾日，如易科罰金，以佰元折算壹日。
    事  實
一、甲○○曾於民國八十六年間，因詐欺案件，經臺灣臺中地方
    法院判處有期徒刑十月確定，又於八十六年間，因懲治盜匪
    條例案件，經臺灣南投地方法院判處有期徒刑七年六月，經
    上訴臺灣高等法院臺中分院後，因撤回上訴而確定，再於八
    十六年間，因槍砲彈藥刀械管制條例案件，經臺灣南投地方
    法院判處有期徒刑五月確定，並於刑期執行完畢或赦免後強
    制工作三年，嗣經上訴後，臺灣高等法院臺中分院以八十七
    年度上易字第二九０一號判處有期徒刑五月確定，上開三案
    經裁定定其應執行刑為有期徒刑八年四月確定，入監執行後
    ，於九十年十二月七日假釋出獄，並付保護管束，甫於九十
    四年十一月二十日保護管束期滿未經撤銷，以已執行完畢論
    。詎其仍不知悔改，明知酒後駕車易生公共危險，竟於九十
    五年一月十八日晚上十、十一時許，在彰化縣和美鎮○○路
    上之夏威夷ＫＴＶ內，與同事飲用啤酒三、四瓶後，已有反
    應慢、判斷力減低、平衡感受損、定向力及感覺障礙等影響
    駕駛之情形，已達不能安全駕駛動力交通工具之程度，竟於
    同日晚上十一時三十分許，駕駛車牌號碼０二０一—ＬＪ號
    自用小客車，自夏威夷ＫＴＶ離開，並沿彰化縣和美鎮○○
    路往彰濱工業區方向行駛，欲前往上班地點。嗣於同日晚上
    十一時四十分許，在彰化縣和美鎮○○路四段二八０號前，
    經警執行取締酒駕勤務攔檢時，對其施以呼吸吐氣酒精濃度
    測試，其測定值高達每公升一‧０二毫克，始查知上情。
二、案經彰化縣警察局和美分局報請臺灣彰化地方法院檢察署檢
    察官偵查起訴。
    理  由
一、按道路交通安全規則第一百十四條第二款規定，汽車駕駛人
    飲酒後吐氣所含酒精成份（即濃度）超過每公升零點二五毫
    克以上者，不得駕車，即是基於酒精對人體中樞神經系統有
    麻醉作用，為維護安全駕駛，而為之禁止規定。又按刑法第
    一百八十五條之三所稱服用酒類或其他相類之物，不能安全
    駕駛動力交通工具之公共危險條款，則屬抽象危險犯之規定
    ，此種抽象危險犯係伴隨飲酒過量駕車之行為而當然成立。
    換言之，只需客觀上有此種行為出現，危險即視為存在，是
    否果真肇事，並不影響公共危險罪責之成立，然如確實因之
    駕車肇事，其刑責之明顯性，自更不待言。又參考德國、美
    國之認定標準，對於酒精濃度呼氣已達每公升零點五五毫克
    或血液濃度達百分之零點一一以上，肇事率為一般正常人之
    十倍，認為已達「不能安全駕駛」之標準；至於上揭數值以
    下之行為，如輔以其他客觀事實得作為「不能安全駕駛」之
    判斷，亦認為應依刑法第一百八十五條之三之規定移送，法
    務部八十八年五月十八日法八八檢字第００一六六九號函亦
    採斯旨。
二、訊據被告對於上揭事實均坦承不諱，且被告於為警攔檢、測
    試或訊問過程有多話之情事，此有刑法第一百八十五條之三
    案件測試觀察紀錄表一紙在卷可稽，又被告經警方進行呼氣
    酒精濃度檢驗，其呼氣酒精濃度復已達每公升一‧０二毫克
    ，此有呼氣酒精濃度測試紀錄表一紙附卷可稽，綜上以觀，
    足認被告安全駕駛之能力，已深受酒精之影響，是以被告服
    用酒類不能安全駕駛動力交通工具而駕駛之犯行事證已臻明
    確，洵堪認定，應予依法論科。
三、查被告於飲酒後吐氣酒精濃度高達每公升一‧０二毫克，不
    能安全駕駛交通工具之際，仍執意駕車，核其所為，係犯刑
    法第一百八十五條之三服用酒類不能安全駕駛動力交通工具
    而駕駛罪。又被告曾於八十六年間，因詐欺案件，經臺灣臺
    中地方法院判處有期徒刑十月確定，又於八十六年間，因懲
    治盜匪條例案件，經臺灣南投地方法院判處有期徒刑七年六
    月，經上訴臺灣高等法院臺中分院後，因撤回上訴而確定，
    再於八十六年間，因槍砲彈藥刀械管制條例案件，經臺灣南
    投地方法院判處有期徒刑五月確定，並於刑期執行完畢或赦
    免後強制工作三年，嗣經上訴後，臺灣高等法院臺中分院以
    八十七年度上易字第二九０一號判處有期徒刑五月確定，上
    開三案經裁定定其應執行刑為有期徒刑八年四月確定，入監
    執行後，於九十年十二月七日假釋出獄，並付保護管束，甫
    於九十四年十一月二十日保護管束期滿未經撤銷，以已執行
    完畢論，此有臺灣彰化地方法院檢察署刑案資料查註紀錄表
    一份在卷可稽，其於五年以內再犯本件有期徒刑以上之罪，
    為累犯，應依刑法第四十七條之規定，加重其刑。原審判決
    引據檢察官之聲請簡易判決處刑書以被告事證明確而論罪科
    刑，固非無見，惟被告前所犯之詐欺、懲治盜匪條例係分別
    經臺灣臺中地方法院、臺灣南投地方法院判刑確定，並非由
    臺灣高等法院臺中分院判刑確定，原審所引用之聲請簡易判
    決處刑書之犯罪事實欄就此部分認上揭二案件均由臺灣高等
    法院臺中分院判刑確定，尚有未洽，公訴人上訴理由雖僅認
    本件相較於本院其他類似案件之判決，顯然量刑太輕，而未
    指摘及此，然原判決既有上開違誤，自應將原審判決撤銷改
    判。爰審酌被告之呼吸吐氣酒精濃度測試值高達每公升一‧
    ０二毫克，高於每公升０‧五五毫克甚多，顯見被告無顧法
    律規定及忽略其他用路權人之生命、身體健康安全，更忽視
    其如肇事後不僅本身須受刑事追訴處罰，並可能造成一個或
    數個家庭之破碎，徒增國家、社會資源之浪費，惡性非輕，
    而酒精成分對人之意識能力具有不良影響，超量飲酒後會導
    致對週遭事務之辨識及反應能力較平常狀況薄弱，被告服用
    酒類達注意力、反應力、平衡感、操控力、穩定性、駕駛能
    力均降低、顯然不能安全駕駛之程度，仍駕駛動力交通工具
    自用小客車，對一般往來之人車均生高度危險性及考量本院
    就其他類似案件一般量刑之基準等情，量處如主文所示之刑
    ，並諭知易科罰金之折算標準，以示懲儆。
據上論斷，應依刑事訴訟法第四百五十五條之一第一項、第三項
、第三百六十九條第一項前段、第三百六十四條、第二百九十九
條第一項前段，刑法第一百八十五條之三、第四十七條、第四十
一條第一項前段，罰金罰鍰提高標準條例第二條，判決如主文。
本案經檢察官洪紹文到庭執行職務。
中    華    民    國    95    年    6     月    16    日
                        臺灣彰化地方法院刑事第二庭
                            審判長法官    石馨文
                                法  官    李水源
                                法  官    黃齡玉
以上正本證明與原本無異。
本判決不得上訴。
中    華    民    國    95    年    6     月    19    日
                                書記官    梁高賓


司法院資訊處製作；財團法人民間司法改革基金會備份。
